【裁判字號】    98,交上訴,2375
【裁判日期】    981112
【裁判案由】    肇事逃逸罪
【裁判全文】
臺灣高等法院臺中分院刑事判決      98年度交上訴字第2375號
上  訴  人
即  被  告  甲○○
上列上訴人因肇事逃逸罪案件，不服臺灣臺中地方法院九十八年
度交訴字第二０七號中華民國九十八年九月三十日第一審判決（
起訴案號：臺灣臺中地方法院檢察署九十八年度偵字第一三五三
０號），提起上訴，本院判決如下：
    主  文
上訴駁回。
    理  由
一、按依刑事訴訟法第三百五十條、第三百六十一條、第三百六
    十二條、第三百六十七條規定，不服地方法院之第一審判決
    而上訴者，須提出上訴書狀，並應敘述具體理由，為上訴必
    備之程式；其所提出之書狀未敘述上訴理由，或僅曾以言詞
    陳述上訴理由者，均應於上訴期間屆滿後二十日內補提理由
    書於第一審法院。第一審法院經形式審查，認逾期未補提上
    訴理由者，應定期間先命補正；逾期未補正者，為上訴不合
    法律上之程式，應以裁定駁回。倘已提出上訴理由，但所提
    非屬具體理由者，則由第二審法院以上訴不合法律上之程式
    ，判決駁回。而所謂具體理由，必係依據卷內既有訴訟資料
    或提出新事證，指摘或表明第一審判決有何採證認事、用法
    或量刑等足以影響判決本旨之不當或違法，而構成應予撤銷
    之具體事由，始克當之（例如：依憑證據法則具體指出所採
    證據何以不具證據能力，或依憑卷證資料，明確指出所為證
    據證明力之判斷如何違背經驗、論理法則）；倘僅泛言原判
    決認定事實錯誤、違背法令、量刑失之過重或輕縱，而未依
    上揭意旨指出具體事由，或形式上雖已指出具體事由，然該
    事由縱使屬實，亦不足以認為原判決有何不當或違法者（例
    如：對不具有調查必要性之證據，法院未依聲請調查亦未說
    明理由，或援用證據不當，但除去該證據仍應為同一事實之
    認定），皆難謂係具體理由，俾與第二審上訴制度旨在請求
    第二審法院撤銷、變更第一審不當或違法之判決，以實現個
    案救濟之立法目的相契合，並節制濫行上訴（最高法院九十
    七年度臺上字第八九二號刑事判決意旨參照）。
二、經查：本件上訴人即被告甲○○雖於民國九十八年十月十六
    日、九十八年十月二十二日分別向本院（後於九十八年十月
    二十日函轉臺灣臺中地方法院）及臺灣臺中地方法院具狀提
    起上訴，其所提出之上訴理由則均陳述略稱：緣被告即甲
    ○○因交通肇事逃逸，經臺中地方法院判決有期徒刑柒個月
    ，被告深感判決過重。上訴理由：因被告犯行之後深知所
    犯之事心中非常後悔深感愧疚，並也與受害人乙○○誠肯達
    成美滿和解，受害人乙○○也肯定被告之誠意因而諒解撤告
    傷害罪，又和解金９５０００元多數親友借貸，必須短時間
    償還，如今判決有期徒刑柒個月，之後續執行刑期必然造成
    莫大債務壓力，有償還債務莫大壓力，也只能靠打零工償還
    ，懇請法院念及被告確有悔改之心給予被告一次機會自新，
    如蒙恩准，至所祈待深感銘心等語。
三、本院查：
  (一)上訴人即被告因不服地方法院之第一審判決而於九十八年十
    月十六日、九十八年十月二十二日分別向本院（後於九十八
    年十月二十日函轉臺灣臺中地方法院）及臺灣臺中地方法院
    具狀提起上訴，則依刑事訴訟法第三百六十一條第二項條文
    、立法修正理由及上開最高法院判決意旨，被告倘已提出上
    訴理由，但所提非屬具體理由者，則由第二審法院以上訴不
    合法律上之程式，以判決駁回之。至於上訴理由是否具體，
    係屬第二審法院審查範圍，則不在命補正之列（參見法院辦
    理刑事訴訟案件應行注意事項第一百六十二點），合先敘明
    。
  (二)經核上開上訴人所提之上訴理由，仍非屬所謂之具體理由【
    即必須依據卷內既有訴訟資料或提出新事證，具體指摘或表
    明第一審判決有何採證認事、用法或量刑等足以影響判決本
    旨之不當或違法，而構成應予撤銷之具體事由，始克當之（
    例如：依憑證據法則具體指出所採證據何以不具證據能力，
    或依憑卷證資料，明確指出所為證據證明力之判斷如何違背
    經驗、論理法則），最高法院九十七年度臺上字第八九二號
    判決意旨參見】，而上訴人在原審法院審理中本即為有罪之
    陳述，復表明無證據調查，承認犯罪，有原審法院九十八年
    九月十八日準備程序筆錄及簡式審判筆錄可稽。綜上，本件
    上訴人上訴理由僅泛言：緣被告即甲○○因交通肇事逃逸
    ，經臺中地方法院判決有期徒刑柒個月，被告深感判決過重
    。上訴理由：因被告犯行之後深知所犯之事心中非常後悔
    深感愧疚，並也與受害人乙○○誠肯達成美滿和解，受害人
    乙○○也肯定被告之誠意因而諒解撤告傷害罪，又和解金９
    ５０００元多數親友借貸，必須短時間償還，如今判決有期
    徒刑柒個月，之後續執行刑期必然造成莫大債務壓力，有償
    還債務莫大壓力，也只能靠打零工償還，懇請法院念及被告
    確有悔改之心給予被告一次機會自新，如蒙恩准，至所祈待
    深感銘心為上訴之理由，而俱未依法指摘或表明第一審判決
    有何採證認事、用法或量刑等足以影響判決本旨之不當或違
    法，而構成應予撤銷之具體事由【原審判決就量刑方面，因
    被告所犯之罪其法定本刑係六月以上有期徒刑之罪，且被告
    又係累犯，所處之刑度有期徒刑柒月，並無過重之情形】，
    揆諸上開最高法院判決意旨，及依「程序優先於實體」之刑
    事訴訟法原則，本件上訴自不合法定上訴程式，應予駁回，
    並不經言詞辯論為之。
據上論斷，應依刑事訴訟法第三百六十七條前段、第三百七十二
條，判決如主文。
中    華    民    國    98    年    11    月    12    日
            刑事第九庭    審判長法  官  江  德  千
                                法  官  賴  妙  雲
                                法  官  許  旭  聖
以上正本證明與原本無異。
如不服本判決應於收受送達後10日內向本院提出上訴書狀，其未
敘述上訴之理由者，並得於提起上訴後10日內向本院補提理由書
（均須按他造當事人之人數附繕本）「切勿逕送上級法院」。
                                書記官  紀  美  鈺
中    華    民    國    98    年    11    月    12    日


司法院資訊處製作；財團法人民間司法改革基金會備份。
